臺灣臺中地方法院交通事件裁定　　　 100年度交聲字第1534號
原處分機關　交通部公路總局臺中區監理所豐原監理站
異　議　人
即受處分人　賴豐隆
上列受處分人因違反道路交通管理處罰條例案件，對於交通部公
路總局臺中區監理所豐原監理站民國一百年五月十七日所為之處
分（豐監稽違字第裁六三－ＨＤ0000000號裁決書），聲
明異議，本院裁定如下：
    主    文
異議駁回。
    理    由
一、原處分機關略以：受處分人賴豐隆於民國九十九年一月十六
    日二十一時二十二分許，駕駛車牌號碼ＮＩ－八００二號自
    小客車，行經臺中縣潭子鄉（現改制為臺中市潭子區○○○
    路○段四十八號前，因酒後駕車肇事致人受傷，經呼氣檢測
    值為0.90mg/L，超過標準值0.25mg/L，而為臺中縣警察局豐
    原分局潭子分駐所警員依道路交通管理處罰條例第三十五條
    第一項第一款規定，以中縣警交字第ＨＤ0000000號
    違反道路交通管理事件通知單舉發。該站遂於一百年五月十
    七日，以豐監稽違字第裁六三－ＨＤ0000000號裁決
    書裁處受處分人罰鍰新臺幣（下同）一萬九千五百元，吊扣
    汽車駕駛執照二十四個月，並施以道安講習等語。
二、受處分人異議意旨略以：當初對方劉明得先生是到醫院檢查
    ，並未成傷，有和解書同意結案，雙方和解的時間很短，如
    有受傷不能和解，爰聲明異議等語。
三、按汽車駕駛人，駕駛汽車經測試檢定有酒精濃度超過規定標
    準之情形者，處新臺幣一萬五千元以上六萬元以下罰鍰，並
    當場移置保管該汽車及吊扣其駕駛執照一年；因而肇事致人
    受傷者，並吊扣其駕駛執照二年；致人重傷或死亡者，吊銷
    其駕駛執照，並不得再考領，道路交通管理處罰條例第三十
    五條第一項第一款定有明文。又按汽車駕駛人有第三十五條
    第一項規定之情形，應接受道路交通安全講習，同條例第二
    十四條第一項第二款亦有明定。
四、經查：
(一)、受處分人賴豐隆於九十九年一月十六日二十一時二十二分
      許，駕駛車牌號碼ＮＩ－八００二號自小客車，行經臺中
      縣潭子鄉（現改制為臺中市潭子區○○○路○段四十八號
      前，因酒後駕車肇事，經警方施以酒測，酒測值為每公升
      0.90毫克等情，為受處分人所不爭執，並有上開舉發違反
      道路交通管理事件通知單、裁決書各一份在卷可稽。而受
      處分人上開酒醉駕車肇事行為，除構成道路交通管理處罰
      條例第三十五條第一項第一款之交通違規事由外，亦已合
      於刑法第一百八十五條之三服用酒類不能安全駕駛動力交
      通工具而駕駛罪之構成要件，臺灣臺中地方法院檢察署檢
      察官於斟酌受處分人之犯後態度及公共利益之維護後，認
      以緩起訴處分為適當，乃以九十九年度偵字第三０六三號
      為緩起訴處分，受處分人應向臺中縣庫存款戶支付新臺幣
      三萬元，緩起訴期間為一年，自九十九年五月十七日至一
      百年五月十六日期滿。而受處分人業於九十九年六月十日
      向臺中縣庫存款戶支付三萬元，緩起訴亦於一百年五月十
      六日期滿未據撤銷而實質確定，亦有該署上開緩起訴處分
      書、執行緩起訴處分命令通知書、九十九年六月七日中檢
      輝執規九九緩一六八三字第０八七八三０號函、臺灣高等
      法院被告前案紀錄表及臺灣中小企業銀行匯款申請書匯款
      人證明聯影本在卷可稽。按酒後駕車經檢察官為緩起訴處
      分，並命被告向公益團體捐款或提供義務勞務者，被告係
      履行檢察官為緩起訴處分命令，此等命令名義上雖非刑罰
      ，但仍是一種特殊的處遇措施，造成被告之財產減少或義
      務增加，性質上亦屬干預人民自由之處分，與刑事制裁無
      異，實質上為刑事處罰。故檢察官為緩起訴處分並命向公
      益團體捐款者，其捐款解釋上亦屬道路交通管理處罰條例
      第三十五條第八項所規定之罰金，監理機關雖不得再為行
      政裁罰，惟若行為人所支付之緩起訴處分金，未達道路交
      通管理處罰條例第九十二條第三項所訂最低罰鍰基準規定
      者（依違反道路交通管理事件統一裁罰基準表之規定，駕
      駛人吐氣所含酒精濃度超過每公升0.55毫克者，小型車駕
      駛人於期限內繳納或到案聽候裁決者，應處最低罰鍰四萬
      九千五百元），依該條例第三十五條第八項之規定，即須
      補繳不足最低罰鍰之部分，始為適法。本件受處分人因有
      酒後駕車情形，依前開道路交通管理事件統一裁罰標準及
      處理細則規定最低罰鍰為四萬九千五百元。本件受處分人
      在刑事部分，雖經檢察官為緩起訴處分，並經檢察官命向
      臺中縣庫存款戶支付三萬元，然與前開最低罰鍰金額相較
      ，顯然偏低，難謂符合公平正義原則，是原處分機關就行
      政罰之罰鍰方面仍得裁處不足最低罰鍰之部分。查原處分
      機關裁處受處分人一萬九千五百元即差額部分（四萬九千
      五百元扣除三萬元為一萬九千五百元），核無違誤。
(二)、關於吊扣駕駛執照二十四個月部分，受處分人固不否認有
      酒後駕車肇事之行為，惟辯以肇事未有致人受傷，對方僅
      係至醫院檢查云云。然查，受處分人於上開時、地酒後駕
      駛前揭自小客車，因而不慎自後方追撞劉明得駕駛之車牌
      號碼ＥＷ－四九三三號自小客車，致劉明得頭部受有外傷
      疑腦震盪而送清泉綜合醫院治療，院方建議留院觀察，且
      因此無法製作筆錄，劉明得嗣後於九十九年一月二十一日
      警詢中（按當時雙方已和解）亦證稱當時受有不明顯外傷
      ，腦震盪情形尚在觀察中等語，劉明得頭部確實因此受有
      傷害等情，此經本院係職權調取臺灣臺中地方法院檢察署
      九十九年度偵字第三０六三號偵查卷、九十九年度緩字第
      一六八三號卷宗核閱無誤，並有緩起訴處分書、臺中縣警
      察局豐原分局刑事案件報告書、潭子分駐所刑事陳報單、
      警員職務報告、清泉綜合醫院（劉明得）就醫證明書、劉
      明得調查筆錄、道路交通事故現場圖、道路交通事故調查
      報告表（一）（二）各一份（以上均影本）在卷可稽。且
      觀之受處分人所提出之和解書影本，亦載有其賠付乙方「
      醫療」及精神賠償之金額，有該和解書（和解日期為九十
      九年一月十八日）影本在卷可參。從而，受處分人上開酒
      後駕車肇事確有致劉明得受傷，應堪認定。受處分人所辯
      對方僅至醫院檢查云云，並無足採。是原處分機關援引道
      路交通管理處罰條例第三十五條第一項第一款吊扣受處分
      人駕駛執照二十四個月部分，自屬有據。
五、綜上所述，受處分人確有汽車駕駛人酒精濃度超過規定標準
    因而致人受傷之交通違規行為，原處分機關依道路交通管理
    處罰條例第三十五條第一項第一款、第二十四條第一項第二
    款規定處罰鍰一萬九千五百元，吊扣汽車駕駛執照（小型車
    普通駕駛執照）二十四個月，並施以道安講習，尚無違誤。
    異議人異議意旨，為無理由，自應將其異議駁回。
六、據上論斷，應依道路交通管理處罰條例第八十七條第二項，
    道路交通事件處理辦法第十八條，裁定如主文。
中    華    民    國   100    年    6     月    16    日
                      交通法庭  法  官  郭瑞祥
以上正本證明與原本無異。
如不服本裁定應於送達後5日內向本院提出抗告狀。(應附繕本)
                                書記官  黃雅青
中    華    民    國   100    年    6     月    16    日